Ahmad Faisal

"Islam | 170 cm | 55 kg "

PENGALAMAN KERJA

2014-2016

PT Mitra Nasional Kualitas Sebagai Driver Logistik

2017-2017

PT.Graha Humanindo Manajemen Sebagai Dispatcher

2018-2020

PT.Andhana Kirana Yasa Sebagai Operator Produksi

KEPRIBADIAN

Mampu beradaptasi dengan baik Mampu bekerja sama dalam tim Mampu berkomunikasi dengan baik Ingin belajar hal yang baru Kreatif dan inovatif

SKILL

Microsoft Word

Microsoft Excel

Microsoft Excel

Internet



KONTAK



Kp.Curug RT 002/008 No.70 Pondok Kelapa , Duren Sawit , Jakarta Timur



Jakarta, 9 Desember 1993



ahmadfaisalsaputra91@gmail.com



08988687285



Ahmad Faisal Saputra



ahmadfaisalsaputra

TENTANG SAYA

Saya seorang yang memiliki kemampuan belajar akan hal hal baru dan memiliki semangat yang tinggi. Saya disiplin, bertanggung jawab, memiliki kemampuan berkomunikasi yang baik dan mau berusaha. Saya memiliki pengalaman bekerja dan saya akan berusaha yang terbaik dan mengamalkan ilmu yang selama ini saya timba

PENDIDIKAN

1999

SDN Cipinang Melayu 02 Pagi

2005

SMP Negeri 135 Jakarta

2008

SMK malaka